Minutes et répertoires du notaire François DELAFONS, 28 juin 1555 - 1er mai 1592 (étude XVII)
Archives nationales
- Minutes de François DELAFONS, 28 juin 1555 - 1er mai 1592; MC/ET/XVII/36 - MC/ET/XVII/115
  - Minutes. 1583, avril - 1583, juin, avril 1583 - juin 1583; MC/ET/XVII/88
    - Constitution par Jacques de Beaufils, seigneur de Beauvoy-sur-Loir, et David d'Elbène, seigneur de Villebaron-en-Beauce, demeurant à Paris rue des Lavandières, à Blaise de Vigenere, seigneur de Saint-Pons, secrétaire ordinaire d la chambre du roi, de 33 écus 1/3 d'or soleil de rente, moyennant 400 écus., 24 juin 1583; MC/ET/XVII/88
      constitution de rente; obligation; Lavandières (rue des); Beaufils, Jacques de; Delbène, David; secrétaire du roi (Ancien Régime); officier de la Chambre du roi (Ancien Régime)
    - Contrat de mariage entre Jean Massonneau, demeurant à Saint-Marcel, rue de Bièvre, paroisse Saint-Hippolyte, compagnon teinturier et Chrestienne Marcou, demeurant à Saint-Marcel, grand- rue, paroisse Saint-Martin, veuve d'un compagnon teinturier., 25 juin 1583; MC/ET/XVII/88
      contrat de mariage; Saint-Marcel (faubourg); Bièvre (rue de); Massonneau, Jean; Marcou, Chrestienne; teinturier blanchisseur
  - Minutes. 1583, juillet - 1583, septembre, juillet 1583 - septembre 1583; MC/ET/XVII/89
    - Contrat de mariage entre Pierre Leprince, demeurant à Paris, rue des Noyers, chez un maître parcheminier, paroisse Saint-Etienne-du-Mont, compagnon parcheminier et Renée Roger, demeurant à Paris, rue des Noyers, paroisse Saint-Benoît-le-Bien-Tourné, née à Angers, veuve d'un maçon., 16 juillet 1583; MC/ET/XVII/89
      contrat de mariage; Noyers (rue des); Angers (Maine-et-Loire); Leprince, Pierre; Roger, Renée; tanneur; maçon
    - Contrat de mariage entre Nicolas Payen, demeurant à Paris, rue Saint-Antoine, paroisse Saint-Paul, orphelin de mère et d'un père cordonnier qui demeurait à Etampes, charron et Guillemette Morin, demeurant à Paris, rue Saint-Victor, paroisse Saint Nicolas du Chardonneret, orpheline de père, fille d'un marchand qui demeurait à Bû, près de Dreux, servante., 17 juillet 1583; MC/ET/XVII/89
      contrat de mariage; Saint-Antoine (rue); Saint-Victor (rue); Etampes (Essonne); Dreux (Eure-et-Loir); Payen, Nicolas; Morin, Guillemette; cordonnier; commerçant; employé de maison
    - Contrat de mariage entre honorable Jean Bessereau, demeurant à Saint-Germain-des-Prés, rue Neuve, paroisse Saint-Sulpice, sergent royal au Châtelet de Paris et Jeanne de la Vigougne, demeurant à Paris, rue Bordelle, paroisse Saint-Etienne-du -Mont veuve d'un marchand bourgeois de Paris., 31 juillet 1583; MC/ET/XVII/89
      contrat de mariage; Saint-Germain-des-Prés (hameau); Neuve (rue); Bessereau, Jean; Vigougne, Jeanne de la; commerçant
    - Contrat de mariage entre Denys Desplasses, demeurant à Paris, place Maubert, orphelin de père, fils d'un libraire à Meulan, maître savetier à Paris et Françoise Bocachart demeurant à Paris, rue Traversière, paroisse Saint-Etienne-du-Mont, assistée de sa mère et son père parcheminier., 3 août 1583; MC/ET/XVII/89
      contrat de mariage; Maubert (place); Meulan (Yvelines); Traversière (rue); Desplasses, Denys; Bocachart, Françoise; bottier; tanneur
    - Contrat de mariage entre honorable Antoine Petit-Jehan, demeurant à Saint-Marcel, Grand- rue, paroisse Saint-Martin, procureur ès bailliage de Saint-Marcel et Lourcine et Jacqueline Dumoussel, demeurant à Saint-Marcel, rue du Pont au Tripes, paroisse Saint-Martin, veuve d'un marchand et maître mégissier., 4 août 1583; MC/ET/XVII/89
      contrat de mariage; Petit-Jehan, Antoine; Dumoussel, Jacqueline; tanneur
    - Contrat de mariage entre Louis Isaac, demeurant à Paris, rue de la Parcheminerie, chez un maître parcheminier, paroisse Saint-Séverin, compagnon parcheminier et Marie Bremelin, demeurant à Paris, rue des Noyers, paroisse Saint-Etienne-du-Mont, assistée de sa mère et son père marchand maître parcheminier., 18 août 1583; MC/ET/XVII/89
      contrat de mariage; Parcheminerie (rue de la); Noyers (rue des); Isaac, Louis; Bremelin, Marie; tanneur; commerçant; tanneur
    - Contrat de mariage entre Jean Chauvyn, demeurant à Orléans, paroisse Saint-Etienne, présentement logé à Saint-Marcel, Grand-rue; marchand boucher et Jeanne Auffret, demeurant à Saint-Marcel, Grand-rue, orpheline de père, fille d'un laboureur qui demeurait à Saint-Marcel, veuve d'un laboureur qui demeurait à Bourges., 23 août 1583; MC/ET/XVII/89
      contrat de mariage; Orléans (Loiret); Saint-Marcel (rue); Chauvyn, Jean; Auffret, Jeanne; boucher; agriculteur
    - Contrat de mariage entre honorable Jean Devaulx, demeurant à Paris, rue de Montorgueil, paroisse Saint-Eustache, maître couvreur de maisons et Jeanne Leconte, demeurant à Paris, rue Saint-Denis, paroisse Saint-laurent, veuve d'un marchand mercier bourgeois de Paris., 24 août 1583; MC/ET/XVII/89
      contrat de mariage; Montorgueil (rue); Saint-Denis (rue); Devaulx, Jean; Leconte, Jeanne; couvreur; commerçant
    - Contrat de mariage entre François Famire, demeurant à Paris, au collège de Montaigu, passementier et Perette Bernard, demeurant à Saint-Marcel, rue du Bâtonnet, paroisse Saint-Médard, veuve d'un maître passementier., 28 août 1583; MC/ET/XVII/89
      contrat de mariage; Montaigu (collège de); Saint-Marcel (faubourg); Famire, François; Bernard, Perette; passementier; passementier
    - Contrat de mariage entre honorable Jean du Chauffour, demeurant à Saint-Marcel, rue Sans-Chef, paroisse Saint-Médard, marchand mégissier et Margueritte Hachette, demeurant à Saint-Marcel, pont aux Tripes, paroisse Saint-Martin, orpheline de mère assistée de son père marchand et maître bonnetier., 15 septembre 1583; MC/ET/XVII/89
      contrat de mariage; Saint-Marcel (faubourg); Sans-Chef (rue); Du Chauffour, Jean; Hachette, Margueritte; commerçant; fabricant d'accessoires vestimentaires
    - Contrat de mariage entre Sébastien Molin, demeurant à Lyon, à présent à Paris, marchand libraire et Suzanne Jullian, demeurant à Paris, rue Sainte-Geneviève-du-Mont, paroisse Saint-Etienne-du-Mont orpheline de mère et de père, fille d'un marchand libraire, assistée de son tuteur et curateur maître écrivain., 23 septembre 1583; MC/ET/XVII/89
      contrat de mariage; Lyon (Rhône); Sainte-Geneviève-du-Mont (rue); Molin, Sébastien; Jullian, Suzanne; libraire; écrivain
  - Minutes. 1583, octobre - 1583, décembre, octobre 1583 - décembre 1583; MC/ET/XVII/90
    Plus 1 inventaire du 20 décembre 1583.
    - Contrat de mariage entre honorable Pierre Thevenyn, demeurant hors de la porte Bordelle, rue Mouffetard, paroisse Saint-Etienne-du-Mont, marchand-et-bourgeois-de-Paris et Jeanne Beauvallet, demeurant à Paris, rue Saint-Paul, paroisse Saint-Paul, orpheline d'un père marchand, assistée de sa mère., 9 octobre 1583; MC/ET/XVII/90
      contrat de mariage; Mouffetard (rue); Saint-Paul (rue); Thevenyn, Pierre; Beauvallet, Jeanne; commerçant; commerçant
    - Contrat de mariage entre honorable Denys Floquet, demeurant à Saint-Marcel, Grand-rue, paroisse Saint-Martin, veuf, marchand boulanger et Marie Senot, demeurant à Saint-Marcel, Grand-rue, paroisse Saint- Martin, assistée de sa mère et son père marchand., 16 octobre 1583; MC/ET/XVII/90
      contrat de mariage; Saint-Marcel (rue); Floquet, Denys; Senot, Marie; commerçant; boulanger; commerçant
    - Contrat de mariage entre honorable Claude Gaillardin, demeurant à Paris, rue Sainte-Geneviève-du-Mont, paroisse Saint-Etienne-du- Mont, étalier boucher et Claude Boucher, demeurant à Paris, rue Sainte-Geneviève-du-mont, paroisse Saint-Etienne-du- Mont, assistée de sa mère et de son père marchand boucher., 23 octobre 1583; MC/ET/XVII/90
      contrat de mariage; Sainte-Geneviève-du-Mont (rue); Gaillardin, Claude; boucher
    - Contrat de mariage entre Jean Dupuis, demeurant à Paris, rue Saint-Victor, paroisse Saint-Nicolas-du-Chardonneret, veuf, gagne-denier et Thifenne Mullot, demeurant à Paris, rue de Versailles, paroisse Saint-Nicolas-du-Chardonneret, veuve d'un gagne-denier., 24 octobre 1583; MC/ET/XVII/90
      contrat de mariage; Saint-Victor (rue); Versailles (rue de); Dupuis, Jean; Mullot, Thifenne; journalier
    - Contrat de mariage entre honorable Michel Angrais, demeurant à Saint-Marcel, rue Mouffetard, paroisse Saint-Médard, voiturier par terre et Mathurine Delaunay, demeurant à Saint-Marcel, rue Mouffetard, paroisse Saint-Médard, assistée de sa mère et de son père maître tissutier et rubanier., 12 novembre 1583; MC/ET/XVII/90
      contrat de mariage; Saint-Marcel (faubourg); Mouffetard (rue); Angrais, Michel; Delaunay, Mathurine; transporteur de marchandises; tisserand; passementier
    - Contrat de mariage entre Jacques Souillart, demeurant à Melun, au vieux Marché, logé à Paris, rue de Copeau, paroisse Saint-Etienne-du-Mont, boulanger et Jeanne Bourgeois, demeurant à Melun, logé à Paris, rue de Copeau, paroisse Saint-Etienne-du-Mont, orpheline de mère et de père, fille d'un maître maréchal qui demeurait à Melun, assistée de son tuteur et curateur, maître maréchal., 15 novembre 1583; MC/ET/XVII/90
      contrat de mariage; Souillart, Jacques; Bourgeois, Jeanne; boulanger
    - Contrat de mariage entre Pierre Laigneau, demeurant à Saint Marcel, rue Gracieuse, paroisse Saint-Médard, maître-jardinnier et Genevièfve Bezu, demeurant faubourg Saint-Victor, Grand-rue, paroisse Saint-Médard, orpheline de mère assistée de son père maître jardinnier., 17 novembre 1583; MC/ET/XVII/90
      contrat de mariage; Saint-Marcel (faubourg); Gracieuse (rue); Saint-Victor (faubourg); Laigneau, Pierre; Bezu, Genevièfve; jardinier
    - Contrat de mariage entre Marc Maubeche, demeurant à Paris, rue Bordelle, paroisse Sainte-Etienne-Mont, savetier et Honorée Cynave, demeurant à Paris, rue Traversière, paroisse Sainte-Etienne-Mont, veuve d'un fruitier., 20 novembre 1583; MC/ET/XVII/90
      contrat de mariage; Traversière (rue); Maubeche, Marc; Cynave, Honorée; bottier; commerçant
    - Contrat de mariage entre Thomas Deslandes, demeurant à Saint-Marcel, rue de Lourcine, paroisse Saint-Hippolyte, marchand et maître boulanger et Yde Dupre, demeurant à Saint-Marcel, rue Mouffetard, paroisse Saint-Médard, veuve d'un maître boulanger., 25 novembre 1583; MC/ET/XVII/90
      contrat de mariage; Saint-Marcel (faubourg); Lourcine (rue de); Mouffetard (rue); Deslandes, Thomas; Dupre, Yde; boulanger
    - Inventaire après décès de Symonne de Laville, femme de Nicolas Guyon, bedeau de l'Université, Grande Rue Sainte Geneviève du Mont., 20 décembre 1583; MC/ET/XVII/90; 5 f.
      inventaire après décès; Laville, Symonne de; Guyon, Nicolas
  - Minutes. 1584, janvier - 1584, mars, janvier 1584 - mars 1584; MC/ET/XVII/91
  - Minutes. 1584, avril - 1584, juin, avril 1584 - juin 1584; MC/ET/XVII/92
  - Minutes. 1584, juillet - 1584, septembre, juillet 1584 - septembre 1584; MC/ET/XVII/93
  - Minutes. 1584, octobre - 1584, décembre, octobre 1584 - décembre 1584; MC/ET/XVII/94
  - Minutes. 1585, janvier - 1585, mars, janvier 1585 - mars 1585; MC/ET/XVII/95; Document détérioré.
  - Minutes. 1585, avril - 1585, juin, avril 1585 - juin 1585; MC/ET/XVII/96; Document détérioré.
  - Minutes. 1585, juillet - 1585, septembre, juillet 1585 - septembre 1585; MC/ET/XVII/97; Document détérioré.
  - Minutes. 1585, octobre - 1585, décembre, octobre 1585 - décembre 1585; MC/ET/XVII/98; Document détérioré.
  - Minutes. 1586, janvier - 1586, mars, janvier 1586 - mars 1586; MC/ET/XVII/99
  - Minutes. 1586, mai - 1586, juin, mai 1586 - juin 1586; MC/ET/XVII/100; Document détérioré.
    Plus un inventaire dont la date a disparue.
  - Minutes. 1586, juillet - 1586, septembre, juillet 1586 - septembre 1586; MC/ET/XVII/101; Document détérioré.
  - Minutes. 1586, octobre - 1586, décembre, octobre 1586 - décembre 1586; MC/ET/XVII/102
  - Minutes. 1587, janvier - 1587, mars, janvier 1587 - mars 1587; MC/ET/XVII/103
    - LOGEMENT § Promesse de LOGEMENT chez un Cordonnier, 10 janvier 1611; MC/ET/XVII/103
  - Minutes. 1587, avril - 1587, juin, avril 1587 - juin 1587; MC/ET/XVII/104
  - Minutes. 1587, juillet - 1587, septembre, juillet 1587 - septembre 1587; MC/ET/XVII/105
    Plus 2 inventaires des 17 août et 17 septembre 1587.
  - Minutes. 1587, octobre - 1587, décembre, octobre 1587 - décembre 1587; MC/ET/XVII/106
    - Déclaration de Blaise de Vigenere, seigneur de Saint-Paul, secrétaire ordinaire de la chambre du roi, et de noble Marie Varée, sa femme, autorisée en justice, disant que tous les biens qu'ils possèdent entrent dans la communauté comme ayant été acquis par leurs soins à tous deux, bien que ladite communauté n'ait pas été acceptée au moment de leur mariage par ledit Vigenere., 27 octobre 1587; MC/ET/XVII/106
      déclaration; Vigenere, Blaise de; Varée, Marie; secrétaire du roi (Ancien Régime); officier de la Chambre du roi (Ancien Régime)
    - Tapisserie de la vie de Saint-Roch pour la confrérie du même nom en l'église Saint-Médard. - Marché par lequel Guillaume Claude, maître tapissier de haute lisse demeurant à Saint-Marcel lès Paris, rue d'Ablon, en la maison du Sabot d'or, paroisse Saint-Médard, promet à Louis Guyard, maître savetier à Saint-Marcel, rue Mouffetard, devant la rue de l'Arbalète, et à Robert Cotelle, maître mégissier aussi à Saint-Marcel, sur le pont aux Tripes, tous deux gouverneurs de la confrérie Saint Roch, fondée en l'église de Saint-Médard, de faire pour cette confrérie (...)., 30 novembre 1587; MC/ET/XVII/106
      Le travail devra être rendu le jour du 'vendredi loré' de la semaine sainte prochaine, et sera payé à raison de 7 écus d'or soleil l'aune et 3 écus en plus, soit en tout 38 écus, dont 10 ont été payés par avance.
      Documents du Minutier central des notaires de Paris, Histoire de l'art au XVIe siècle (1540-1600) [525 actes], par Catherine Grodecki, tome I, Architecture, vitrerie, menuiserie, tapisserie, jardins, Paris, Archives nationales, 1985, p. 284, notice n° 396 (instrument de recherche imprimé dématérialisé, certaines notices sont plus détaillées dans la version intégrale accessible en ligne par la rubrique 'Autres instruments de recherche', voir contexte dans le Plan d’orientation général - Notaires de Paris, guides thématiques du Minutier).
      Claude, Guillaume
  - Minutes. 1588, janvier - 1588, mars, janvier 1588 - mars 1588; MC/ET/XVII/107; Document détérioré.
    - Contrat de mariage entre François Nycollas, vigneron, demeurant à Villejuif, d'une part, et Jeanne Moreau, veuve, demeurant à Villejuif, veuve de Jean de Neufville, vigneron, d'autre part., 9 janvier 1588; MC/ET/XVII/107
      Mariages à Paris de 1570 à 1635 (4550 actes), relevés effectués sous la dir. de Roland Mousnier, v. 1960-1976 (voir contexte dans le Plan d’orientation général - Notaires de Paris, guides thématiques du Minutier).
      contrat de mariage; Villejuif (Val-de-Marne); Moreau, Jeanne; Neufville, Jean de; Nicollas, François; viticulteur
    - Contrat de mariage entre Jean Laquehays, imprimeur, demeurant rue Judas à l'Enseigne du Pied de Biche, paroisse Saint-Étienne du Mont, d'une part, et Jeanne Fizellier, fille de Jean Fizellier, décédé, étalier-boucher, et de Catherine Guyart, décédée, d'autre part., 16 janvier 1588; MC/ET/XVII/107
      contrat de mariage; Judas (rue); Pied de Biche (enseigne du); Fizelier, Jean; Fizelier, Jeanne; Guyart, Catherine; Laquehays, Jean; imprimeur; boucher
    - Contrat de mariage entre honorable personne, maître Pierre Girost dit Varlet, marchand chaudronnier, demeurant rue Saint-Martin à l'Enseigne du Coq, paroisse Saint-Jacques-de-la-Boucherie, d'une part, et Agnès Roger, demeurant rue de la Porte Bordelle près de la Porte Bordelle, fille d'honorable personne Charles Roger, maître imprimeur, demeurant rue de la Porte Bordelle près de la Porte Bordelle, paroisse Saint-Étienne-du-Mont et de Agnés Foubert, demeurant rue de la Porte Bordelle, près de la Porte Bordelle, paroisse Saint-Étienne-du-Mont, d'autre part., 17 janvier 1588; MC/ET/XVII/107
      Les parents, stipulant pour leur fille.
      contrat de mariage; Bordelle (porte); Coq (enseigne du); Saint-Martin (rue); Foubert, Agnès; Girost dit Varlet, Pierre; Roger, Agnès; Roger, Charles; forgeron; imprimeur
    - Contrat de mariage entre François Maillart, menuisier, demeurant rue du Bon Puits, d'une part, et Louise Dufil, demeurant sur les fossés entre les portes Saint-Marcel et Saint-Victor, fille de Jean Dufil, décédé, maître menuisier, et de Noëlle Bourdin, demeurant sur les fossés entre les portes Saint-Marcel et Saint-Victor, d'autre part., 17 janvier 1588; MC/ET/XVII/107
      Le futur, natif de Brûlon-au-Maine; la mère, stipulant pour sa fille.
      contrat de mariage; Brûlon (Sarthe); Bon-Puits (rue du); Saint-Marcel (porte); Saint-Victor (porte); Bourdin, Noëlle; Dufil, Jean; Dufil, Louise; Maillart, François; menuisier; menuisier
    - Contrat de mariage entre Guillaume Delanos, maître raquetier, demeurant sur les Fossésentre les Portes Bordelle et Saint-Jacques, paroisse Saint-Étienne du Mont, d'une part, et Étiennette Sra, veuve, demeurant rue du Bon Puits à l'Enseigne de la Queue de Renard, paroisse Saint-Étienne de Mont, veuve de Mathurin Sire, serrurier, d'autre part., 20 janvier 1588; MC/ET/XVII/107
      contrat de mariage; Bon-Puits (rue du); Bordelle (porte); Queue de Renard (enseigne de la); Saint-Jacques (porte); Delanos, Guillaume; Sire, Mathurin; Sra, Etiennette; paumier; serrurier
    - Contrat de mariage entre Nicolas Loue, menuisier, demeurant sur les fossés entre les portes Saint-Jacques et Saint-Marcel, paroisse Saint-Marcel, d'une part, et Madeleine Dupressoir, veuve, demeurant rue de Lourcines, paroisse Saint-Marcel, veuve de Jean Bourloys, pâtissier, d'autre part., 3 février 1588; MC/ET/XVII/107
      contrat de mariage; Lourcine (rue de); Saint-Jacques (porte); Saint-Marcel (porte); Bourloys, Jean; Dupressoir, Madeleine; Loue, Nicolas; menuisier; pâtissier
    - Contrat de mariage entre honorable homme, maître Robert Guerry, procureur au Châtelet de Paris, demeurant rue Place aux Veaux, paroisse Saint-Jacques de la Boucherie, d'une part, et Jeanne Berthe, mineure, demeurant rue Galande, à l'Enseigne de l'Image Saint-Julien, paroisse Saint-Étienne du Mont, fille d'honorable homme, maître Macé Berthe, bourgeois de Paris, grand bedeau de la Nation de France en l'Université, demeurant rue Galande à l'Enseigne de l'Image Saint-Julien, paroisse Saint-Étienne du Mont et d'honorable femme Catherine Mignot, décédée, d'autre part., 4 février 1588; MC/ET/XVII/107
      La future habite avec son père; le père de la future, stipulant pour sa fille comme tuteur et curateur.
      contrat de mariage; Galande (rue); Saint-Julien (image); Veaux (place aux); Berthe, Jeanne; Berthe, Macé; Guerry, Robert; Mignot, Catherine; huissier; procureur de justice (Ancien Régime)
    - Contrat de mariage entre Nicolas Sarazin, serrurier, demeurant Faubourg Saint-Victor, d'une part, et Marie de Troye, servante, fille de Jean de Troye, tailleur d'habits, demeurant à Sens, d'autre part., 11 février 1588; MC/ET/XVII/107
      Le futur, natif de Querville au bailliage de Thorigny.
      contrat de mariage; Saint-Victor (faubourg); Sens (Yonne); Sarazin, Nicolas; Troye, Jean de; Troye, Marie de; employé de maison; serrurier; tailleur d'habits
    - Contrat de mariage entre René Courtois, distilleur d'eau (de vie), demeurant rue des Postes au Faubourg Saint-Marcel, d'une part, et Madeleine Gibault, veuve, demeurant à Saint-Marcel, veuve de Nicolas Nemant, marchand, d'autre part., 14 février 1588; MC/ET/XVII/107
      contrat de mariage; Postes (rue des); Saint-Marcel (faubourg); Courtois, René; Gibault, Madeleine; Nemant, Nicolas; commerçant
    - Contrat de mariage entre Jean Tranchart, (veuf), maître jardinier, demeurant rue des Coppeaux, paroisse Saint-Marcel, d'une part, et Andrée Boyer, veuve, en la maison d'honorable homme Guillaume Gasteau, bourgeois de Paris, veuve de Toussaint Poulain, laboureur de vignes, d'autre part., 16 février 1588; MC/ET/XVII/107
      contrat de mariage; Copeau (rue); Boyer, Andrée; Gasteau, Guillaume; Poulain, Toussaint; Tranchart, Jean; jardinier; agriculteur
    - Contrat de mariage entre Nicolas Aymonet, suivant les armées pour le service du Roi, demeurant rue des Postes hors la Porte Bordelle, à l'Enseigne de l'Ecu de France, paroisse Saint-Médard, d'une part, et Marie Vallée, veuve, demeurant rue des Postes hors la Porte Bordelle, à l'Enseigne de l'Ecu de France, d'autre part., 19 février 1588; MC/ET/XVII/107
      Le futur, natif de Dijon en Franche-Comté, à présent.
      contrat de mariage; Dijon (Côte-d'Or); Bordelle (porte); Ecu de France (enseigne de l'); Postes (rue des); Aymonet, Nicolas; Vallée, Marie
    - Contrat de mariage entre Simon Lelarge, maître savetier, demeurant rue de Bièvre, paroisse Saint-Étienne du Mont, d'une part, et Médarde Lemaire, servante d'honorable femme Nicole Lejuge, veuve de sire Guillaume Gosse le jeune, marchand boucher, bourgeois de Paris, demeurant grande rue Sainte-Geneviève, paroisse Saint-Étienne du Mont, fille de Jacques Lemaire, décédé, maître marchand chandelier en suif, et de Anne Henault, décédée, d'autre part., 20 février 1588; MC/ET/XVII/107
      contrat de mariage; Bièvre (rue de); Sainte-Geneviève (rue); Gosse, Guillaume (le jeune); Henault, Anne; Lejuge, Nicole; Lelarge, Simon; Lemaire, Jacques; Lemaire, Médarde; boucher; cirier; cirier; employé de maison; bottier
    - Contrat de mariage entre Jean Auzart, veuf, arpenteur du Roi par tout le Royaume de France, demeurant à Villeneuve Saint-Georges, d'une part, et Catherine Lusson, veuve, demeurant à Villeneuve Saint-Georges, veuve de Noël Galissier, maître barbier chirurgien, d'autre part., 24 février 1588; MC/ET/XVII/107
      contrat de mariage; Villeneuve-Saint-Georges (Val-de-Marne); Auzart, Jean; Galissier, Noël; Lusson, Catherine; géomètre; chirurgien
  - Minutes. 1588, avril - 1588, juin, avril 1588 - juin 1588; MC/ET/XVII/108
    - Contrat de mariage entre Pierre Goue, manouvrier, demeurant au coin des rues au Maire et de Rome, paroisse Saint-Nicolas-des-Champs, d'une part, et Jeanne Mynon, veuve, en l'hôtel de Martin Poyrier, demeurant rue Saint-Nicolas-du-Chardonnet, paroisse Saint-Étienne-du-Mont, veuve de Louis Semetiere, compagnon libraire, d'autre part., 25 avril 1588; MC/ET/XVII/108
      contrat de mariage; Maire (rue au); Rome (rue de); Saint-Nicolas-du-Chardonnet (rue); Goue, Pierre; Mynon, Jeanne; Poirier, Martin; Semetière, Louis; libraire; journalier
    - Contrat de mariage entre Gentian Trubert, gagne-deniers, demeurant sur les fossés entre les portes Saint-Michel et Saint-Germain-des-Prés, d'une part, et Jacqueline Bouyn, veuve, demeurant carrefour Sainte-Geneviève-du-Mont, veuve de Esprit Dreux, ouvrier en drap de soie, d'autre part., 26 avril 1588; MC/ET/XVII/108
      La future, native de la ville de Tours.
      contrat de mariage; Saint-Germain (porte); Saint-Michel (porte); Sainte-Geneviève (place); Bouyn, Jacqueline; Dreux, Esprit; Trubert, Gentian; journalier; tisserand
    - Contrat de mariage entre Samuel Babony, mercier, demeurant rue des Postes à Saint-Marcel, d'une part, et Marie Sausoy, servante d'honorable homme Pierre Françyere, marchand, demeurant à Saint-Marcel, fille de Jacques Sausoy, sergent en la Comté de Joigny, demeurant à Joigny, d'autre part., 30 avril 1588; MC/ET/XVII/108
      Le futur, natif d'Orléans.
      contrat de mariage; Joigny (Yonne); Orléans (Loiret); Postes (rue des); Saint-Marcel (faubourg); Babony, Samuel; Françyere, Pierre; Sausoy, Jacques; Sausoy, Marie; employé de maison; commerçant